hr_HR/hr_HR.aff
FLAG long
# jd. određeni pridjev s.r. na palatalno
SFX BG Y 10
SFX BG 0 e .	Njd.s.r
SFX BG 0 eg .	Gjd.s.r
SFX BG 0 ega .	Gjd.s.r
SFX BG 0 em .	Djd.s.r
SFX BG 0 emu .	Djd.s.r
SFX BG 0 e .	Ajd.s.r
SFX BG 0 e .	Vjd.s.r
SFX BG 0 em .	Ljd.s.r
SFX BG 0 emu .	Ljd.s.r
SFX BG 0 im .	Ijd.s.r

# mn. određeni pridjev s.r. na -ski (i -čki)
SFX BH Y 10
SFX BH 0 a .	Nmn.s.r
SFX BH 0 ih .	Gmn.s.r
SFX BH 0 im .	Dmn.s.r
SFX BH 0 ima .	Dmn.s.r
SFX BH 0 a .	Amn.s.r
SFX BH 0 a .	Vmn.s.r
SFX BH 0 im .	Lmn.s.r
SFX BH 0 ima .	Lmn.s.r
SFX BH 0 im .	Imn.s.r
SFX BH 0 ima .	Imn.s.r

# jd. odnosni pridjev ž.r. na -ski (i -čki)
SFX BI Y 7
SFX BI 0 a .	Njd.ž.r
SFX BI 0 e .	Gjd.ž.r
SFX BI 0 oj .	Djd.ž.r
SFX BI 0 u .	Ajd.ž.r
SFX BI 0 a .	Vjd.ž.r
SFX BI 0 oj .	Ljd.ž.r
SFX BI 0 om .	Ijd.ž.r

# mn odnosni pridjev ž.r. na -ski (i -čki)
SFX BJ Y 10
SFX BJ 0 e .	Nmn.ž.r
SFX BJ 0 ih .	Gmn.ž.r
SFX BJ 0 im .	Dmn.ž.r
SFX BJ 0 ima .	Dmn.ž.r
SFX BJ 0 e .	Amn.ž.r
SFX BJ 0 e .	Vmn.ž.r
SFX BJ 0 im .	Lmn.ž.r
SFX BJ 0 ima .	Lmn.ž.r
SFX BJ 0 im .	Imn.ž.r
SFX BJ 0 ima .	Imn.ž.r

# vokativ -i za neodređeni pridjev m.r.: (oj! ej!) stvarni (čovječe) (za s.r. V je jednak i za imenicu i za pridjev: {oj! ej! stvarno selo} ~ {oj! ej! stvarni čovječe}
SFX BK Y 1
SFX BK 0 i .	Vjd.m.r

# instrumental jd. za m.r. u neodređenu pridjevu
SFX BL Y 1
SFX BL 0 im .	Ijd.m.r

# instrumental jd. za s.r. u neodređenu pridjevu
SFX BM Y 1
SFX BM 0 im .	Ijd.s.r

# krnji infinitiv: ti > t
SFX BN Y 2
SFX BN 0 0 ti	po:glagol infinitiv
SFX BN i 0 ti	po:glagol infinitiv_krnji

# prezent glagola tipa iti - im (trpjeti - trpim)
SFX BO Y 6
SFX BO 0 im .	1.l.jd-prezent
SFX BO 0 iš .	2.l.jd-prezent
SFX BO 0 i .	3.l.jd-prezent
SFX BO 0 imo .	1.l.mn-prezent
SFX BO 0 ite .	2.l.mn-prezent
SFX BO 0 e .	3.l.mn-prezent

# prezent glagola ovati - jem (kupovati - kupujem) ili esti - em (mesti - metem). Treće je lice množine u BH zbog glasovnih promjena (negdje ostaje 'j' iz 'ju' negdje ne, ali palatalizira prethodni suglasnik i sl.)
SFX BP Y 5
SFX BP 0 em .	1.l.jd-prezent
SFX BP 0 eš .	2.l.jd-prezent
SFX BP 0 e .	3.l.jd-prezent
SFX BP 0 emo .	1.l.mn-prezent
SFX BP 0 ete .	2.l.mn-prezent

# prezent glagola tipa "abdicirati": abidicati - abdiciram (am)
SFX BQ Y 5
SFX BQ 0 am .	1.l.jd-prezent
SFX BQ 0 aš .	2.l.jd-prezent
SFX BQ 0 a .	3.l.jd-prezent
SFX BQ 0 amo .	1.l.mn-prezent
SFX BQ 0 ate .	2.l.mn-prezent

# 3.l.jd. gl. je posebno jer tu može dolaziti do glasovnih promjena
SFX BR Y 1
SFX BR 0 u .	3.l.mn

# glagolski pridjev radni - nastavci
SFX BS Y 6
SFX BS 0 o .	jd.m.r	po:pridjev_glagolski
SFX BS 0 la .	jd.ž.r	po:pridjev_glagolski
SFX BS 0 lo .	jd.s.r	po:pridjev_glagolski
SFX BS 0 li .	mn.m.r	po:pridjev_glagolski
SFX BS 0 le .	mn.ž.r	po:pridjev_glagolski
SFX BS 0 la .	mn.s.r	po:pridjev_glagolski

# glagolski pridjev trpni - nastavci na -n-
SFX BT Y 6
SFX BT 0 n .	jd.m.r	po:pridjev_glagolski
SFX BT 0 na .	jd.ž.r	po:pridjev_glagolski
SFX BT 0 no .	jd.s.r	po:pridjev_glagolski
SFX BT 0 ni .	mn.m.r	po:pridjev_glagolski
SFX BT 0 ne .	mn.ž.r	po:pridjev_glagolski
SFX BT 0 na .	mn.s.r	po:pridjev_glagolski

# glagolski pridjev trpni - nastavci na -t-
SFX BU Y 6
SFX BU 0 t .	jd.m.r	po:pridjev_glagolski
SFX BU 0 ta .	jd.ž.r	po:pridjev_glagolski
SFX BU 0 to .	jd.s.r	po:pridjev_glagolski
SFX BU 0 ti .	mn.m.r	po:pridjev_glagolski
SFX BU 0 te .	mn.ž.r	po:pridjev_glagolski
SFX BU 0 ta .	mn.s.r	po:pridjev_glagolski

# glagolski prilog prošli
SFX BV Y 1
SFX BV 0 ši .	po:prilog_prošli

# glagolski prilog sadašnji
SFX BW Y 1
SFX BW 0 ći .	po:prilog_sadašnji

# imperativ na -j (prodaj)
SFX BX Y 3
SFX BX 0 j .	1.l.jd-imperativ
SFX BX 0 jmo .	2.l.mn-imperativ
SFX BX 0 jte .	3.l.mn-imperativ

# imperativ na -i (meti, trči)
SFX BY Y 3
SFX BY 0 i .	1.l.jd-imperativ
SFX BY 0 imo .	2.l.mn-imperativ
SFX BY 0 ite .	3.l.mn-imperativ

# imperfekt
SFX BZ Y 6
SFX BZ 0 ah .	1.l.jd-imperfekt
SFX BZ 0 aše .	2.l.jd-imperfekt
SFX BZ 0 aše .	3.l.jd-imperfekt
SFX BZ 0 asmo .	1.l.mn-imperfekt
SFX BZ aste .	2.l.mn-imperfekt
SFX BZ ahu .	3.l.mn-imperfekt

# aorist [Ø, Ø]
SFX CA Y 6
SFX CA 0 h .	1.l.jd-aorist
SFX CA 0 0 .	2.l.jd-aorist
SFX CA 0 0 .	3.l.jd-aorist
SFX CA 0 smo .	1.l.mn-aorist
SFX CA 0 ste .	2.l.mn-aorist
SFX CA 0 še .	3.l.mn-aorist

# aorist (bez 2. i 3. l. jd.)
SFX CB Y 4
SFX CB 0 oh .	1.l.jd-aorist
SFX CB 0 osmo .	1.l.mn-aorist
SFX CB 0 oste .	2.l.mn-aorist
SFX CB 0 oše .	3.l.mn-aorist

# aorist - 2. i 3. l. jd.
SFX CC Y 2
SFX CC 0 e .	2.l.jd-aorist
SFX CC 0 e .	3.l.jd-aorist

# prilog prošli
SFX CD Y 1
SFX CD 0 ši .	po:prilog_prošli

# prilog sadašnji
SFX CE Y 1
SFX CE 0 ći .	po:prilog_sadašnji


#### X za riječi unesene iz izvornog rječnika ####
SFX XA Y 13
SFX XA 0 a [^aeiou]
SFX XA 0 u [^aeiou]
SFX XA 0 e [^aeiou]
SFX XA 0 om [^aeiou]
SFX XA a e a
SFX XA a i a
SFX XA a om a
SFX XA o a o
SFX XA o u o
SFX XA o om o
SFX XA e a e
SFX XA e u e
SFX XA e em e

SFX XB Y 5
SFX XB ti m ti
SFX XB ti š ti
SFX XB ti mo ti
SFX XB ti te ti
SFX XB ti u ti

SFX XC Y 4
SFX XC ti h ti
SFX XC ti smo ti
SFX XC ti ste ti
SFX XC ti še ti

SFX XD Y 5
SFX XD ti h ti
SFX XD ti še ti
SFX XD ti smo ti
SFX XD ti ste ti
SFX XD ti hu ti

SFX XE Y 3
SFX XE ti o ti
SFX XE ti li ti
SFX XE ti la ti

SFX XF Y 5
SFX XF ti h ti
SFX XF ti še ti
SFX XF ti smo ti
SFX XF ti ste ti
SFX XF iti hu ti

SFX XG Y 5
SFX XG ti m ti
SFX XG ti š ti
SFX XG ti mo ti
SFX XG ti te ti
SFX XG iti e iti

SFX XH Y 6
SFX XH 0 a .
SFX XH 0 u .
SFX XH 0 i .
SFX XH 0 ih .
SFX XH 0 im .
SFX XH 0 e .

SFX XI Y 6
SFX XI 0 a .
SFX XI 0 u .
SFX XI 0 i .
SFX XI 0 ih .
SFX XI 0 ima .
SFX XI 0 e .

SFX XJ Y 6
SFX XJ 0 a .
SFX XJ 0 u .
SFX XJ 0 i .
SFX XJ 0 ih .
SFX XJ 0 im .
SFX XJ 0 o .

SFX XK Y 6
SFX XK 0 a .
SFX XK 0 u .
SFX XK 0 i .
SFX XK 0 ih .
SFX XK 0 ima .
SFX XK 0 o .

SFX XL Y 2
SFX XL 0 oj .
SFX XL 0 om .

SFX XM Y 4
SFX XM a e a
SFX XM a i a
SFX XM a o a
SFX XM a u a

SFX XN Y 3
SFX XN 0 a og
SFX XN 0 u om
SFX XN 0 e om

SFX XO Y 26
SFX XO i og/90 ni
SFX XO i om/90 ni
SFX XO i o ni
SFX XO i im ni
SFX XO i a ni
SFX XO i e ni
SFX XO i oj ni
SFX XO 0 h ni
SFX XO i u ni
SFX XO i og/90 nji
SFX XO i om/90 nji
SFX XO i im nji
SFX XO i a nji
SFX XO i e nji
SFX XO i oj nji
SFX XO 0 h nji
SFX XO i u nji
SFX XO i og/90 li
SFX XO i om/90 li
SFX XO i o li
SFX XO i im li
SFX XO i a li
SFX XO i e li
SFX XO i oj li
SFX XO 0 h li
SFX XO i u li

SFX XP Y 5
SFX XP 0 a .
SFX XP 0 u .
SFX XP 0 om .
SFX XP 0 i .
SFX XP 0 ima .

SFX XQ Y 30
SFX XQ ijeti im ijeti
SFX XQ ijeti iš ijeti
SFX XQ ijeti i ijeti
SFX XQ ijeti imo ijeti
SFX XQ ijeti ite ijeti
SFX XQ ijeti e ijeti
SFX XQ iti im iti
SFX XQ iti iš iti
SFX XQ iti i iti
SFX XQ iti imo iti
SFX XQ iti ite iti
SFX XQ iti e iti
SFX XQ jeti im jeti
SFX XQ jeti iš jeti
SFX XQ jeti i jeti
SFX XQ jeti imo jeti
SFX XQ jeti ite jeti
SFX XQ jeti e jeti
SFX XQ zati žem zati
SFX XQ zati žeš zati
SFX XQ zati že zati
SFX XQ zati žemo zati
SFX XQ zati žete zati
SFX XQ zati žu zati
SFX XQ ati am [^z]ati
SFX XQ ati aš [^z]ati
SFX XQ ati a [^z]ati
SFX XQ ati amo [^z]ati
SFX XQ ati ate [^z]ati
SFX XQ ati ju [^z]ati

SFX XR Y 30
SFX XR an ni an
SFX XR an n/90 na
SFX XR an nog an
SFX XR an noga an
SFX XR an nom an
SFX XR an nome an
SFX XR an nomu an
SFX XR an nim an
SFX XR an no an
SFX XR an na an
SFX XR an ne an
SFX XR an noj an
SFX XR an nih an
SFX XR an nu an
SFX XR an nom an
SFX XR 0 i en
SFX XR 0 0/90 en
SFX XR 0 og en
SFX XR 0 oga en
SFX XR 0 om en
SFX XR 0 ome en
SFX XR 0 omu en
SFX XR 0 im en
SFX XR 0 o en
SFX XR 0 a en
SFX XR 0 e en
SFX XR 0 oj en
SFX XR 0 ih en
SFX XR 0 u en
SFX XR 0 om en

SFX XS Y 4
SFX XS 0 a .
SFX XS 0 u .
SFX XS 0 em [jčćđ]
SFX XS 0 om [^jčćđ]

SFX XT Y 3
SFX XT 0 i .
SFX XT 0 e .
SFX XT 0 ima .

SFX XU Y 5
SFX XU a e a
SFX XU a i a
SFX XU a u a
SFX XU a om a
SFX XU 0 ama a

SFX XV Y 3
SFX XV 0 i st
SFX XV 0 ima st
SFX XV 0 st šću st

SFX XW Y 12
SFX XW 0 og .
SFX XW 0 oga .
SFX XW 0 om .
SFX XW 0 omu .
SFX XW 0 ome .
SFX XW 0 im .
SFX XW 0 i .
SFX XW 0 ih .
SFX XW 0 oj .
SFX XW 0 e . 
SFX XW 0 a .
SFX XW 0 ima .

SFX XX Y 6
SFX XX ar ra ar
SFX XX ar ru ar
SFX XX ar rom ar
SFX XX ar ri ar
SFX XX 0 a ar
SFX XX ar rima ar
#### KRAJ X za riječi unesene iz izvornog rječnika ####


#### KOMBINACIJE I SLAGANJA NA LEME ####

# za brojeve koji ne završavaju na tri (70-e, 90-ih, 13-oga, 23-ega)
SFX CF Y 5
SFX CF 0 og .
SFX CF 0 oga .
SFX CF 0 om .
SFX CF 0 omu .
SFX CF 0 ome .

# za brojeve koji završavaju na tri (ali ne i na trinaest) (70-e, 90-ih, 13-oga, 23-ega)
SFX CG Y 4
SFX CG 0 eg .
SFX CG 0 ega .
SFX CG 0 em .
SFX CG 0 emu .

# za brojeve koji završavaju na tri i one koji ne završavaju na tri (dodatak za prethodna dva unosa)
SFX CH Y 2
SFX CH 0 e .
SFX CH 0 ih .

# za Njd. i Ajd. m.r. za živo (za nepostojano -a-)
SFX CI Y 1
SFX CI 0 0/92 .

# svi rodovi, brojevi i padeži osim Njd. i Ajd. za živo u m.r. u slučaju nepostojanog -a-(bez komparativa i superlativa)
SFX CJ Y 2
SFX CJ an n/93 an
SFX CJ ar r/93 ar

# svi rodovi, brojevi i padeži osim Njd. i Ajd. za živo u m.r. bez nepostojanog -a- (bez komparativa i superlativa)
SFX CK Y 1
SFX CK 0 0/93 .

# svi rodovi, brojevi i padeži bez nepostojanog -a- (bez komparativa i superlativa)
SFX CL Y 2
SFX CL 0 0/92 i
SFX CL i 0/93 i

# svi rodovi, brojevi i padeži u komparativu i superlativu i br. poput (treći i sl.)
SFX CM Y 1
SFX CM i 0/94 i
